# 收到工程预收款后不开票是否涉及“待转销项税额”科目

提问人：feng8599 时间：2020-09-18 09:33:07
建筑行业收到预付工程款，确认合同负债，在对方未要求开票的情况下账务处理：借：银行存款
贷：合同负债
应交税费-待转销项税额
对方要求开票的情况下：
借：银行存款
贷：合同负债
应交税费-应交增值税-销项税额
在进度款结算开具发票时将“待转销项税额”转至“销项税额”
这样对“待转销项税”的应用正确吗？

回答人：chenyiwei
基本可以这样理解。从待转销项税额转入“应交税费-应交增值税-销项税额”的时间为税法规定的纳税义务发生时间。